臺灣桃園地方法院刑事判決　　　　　　　　　　　　　九十一年度交簡上字第一號
　　上訴人　甲○○
　　即被告
右列被告因公共危險案件，不服本院中壢簡易庭九十年度壢交簡字第九三六號，中華
民國九十年十一月十二日第一審簡易判決（聲請簡易處刑案號：九十年度偵字第八六
六四號），提起上訴，本院合議庭判決如左：
    主  文
上訴駁回。
    事  實
一、甲○○明知汽車駕駛人服用酒類後不能安全駕駛動力交通工具者，不得駕車，於
    民國九十年五月十七日下午在桃園縣新屋鄉○○路東海餐廳飲用玉泉清酒迄至十
    八時許，其本應注意已飲用逾量，且達不能安全駕駛動力交通工具之狀態，詎仍
    於飲用酒類後（尚未至精神耗弱或心神喪失之程度），駕駛車號Ｖ六－五八八一
    號自小客車自前開餐廳離開，迨同日晚十九時許，行經桃園縣新屋鄉○○路、三
    民路口時，與乙○○所駕ＬＶ－八二二九號自小客車發生擦撞，嗣警員據報前往
    查獲，並以酒精測試器測得其呼氣酒精濃度高達每公升０．七八毫克。
二、案經桃園縣警察局楊梅分局報請臺灣桃園地方法院檢察署檢察官偵查聲請以簡易
    判決處刑。
    理  由
一、訊之被告即上訴人甲○○坦承有飲酒後仍於前述時、地駕車之情不諱，且被告為
    警員施以酒精測試結果，其吐氣所含酒精濃度高達每公升０．七八毫克乙節，有
    其簽名於其上之酒精濃度測試表乙紙附卷可證。依交通部運輸研究所七十九年八
    月對駕駛人行為之研究（酒醉駕車對駕駛行為之分析研究）指出，吐氣每公升酒
    精含量０．二五毫克等於血液中酒精濃度（Blood Alcohol Concentration簡稱
    BAC ）百分之０．０五（亦即每100ml血液中含50 mg酒精），而（1）BAC到達百
    分之0.03至百分之0.05時，對駕駛能力之影響為：多數駕駛人心境逐漸變幻不定
    、視覺與反應靈敏性減弱、對速度及距離的判斷力差。對心理行為之影響為：觀
    察力逐漸欠缺、心情漸趨輕鬆、自信心增加、多話、精神狀態處於陶醉感。（2
    ）BAC 到達百分之0.05至百分之0.08時，對駕駛能力之影響為：反應遲鈍、駕駛
    能力受損、遲而不決或決而不行。對心理行為之影響為：情緒鬆弛、感情與行為
    趨向誇張、肌肉不協調、精神處於興奮狀態。（3）BAC到達百分之0.08至百分之
    0.15時，對駕駛能力之影響為：判斷力嚴重受到影響、體能與精神協調受損、駕
    駛之體能困難增加。對心理行為之影響為：產生情緒異常現象、步伐不平穩、言
    語不清、反應惡劣、記憶及判斷力受損、精神處於錯亂狀態。（4）BAC超過百分
    之0.15 ，對駕駛能力之影響為：視線搖晃、駕駛已進入恍惚狀態、判斷及理解
    遭到扭曲、駕駛不穩定。對心理行為之影響為：意識不明、嘔吐、站、走及講話
    困難、責任感喪失、精神處於麻痺狀態。（5）BAC超過百分之0.5，對駕駛人能
    力之影響為：無法開車。對心理行為之影響為：爛醉如泥、失去知覺可能致死、
    精神處於昏睡狀態。被告於服用酒類後駕駛動力交通工具時，當場經警測試呼氣
    酒精濃度值為每公升０．七八毫克，對照上開交通部之研究報告，相當於血液酒
    精濃度百分之０．一五六，斯時其駕駛能力受影響之程度為：視線搖晃、駕駛已
    進入恍惚狀態、判斷及理解遭到扭曲、駕駛不穩定；且心理行為所受影響程度為
    ：意識不明、嘔吐、站、走及講話困難、責任感喪失、精神處於麻痺狀態等情，
    從而，依上述綜合判斷，被告顯已達不能安全駕駛動力交通工具之狀態。本件事
    證明確，被告犯行堪以認定。
二、核被告甲○○所為，係犯刑法第一百八十五條之三之服用酒類，不能安全駕駛動
    力交通工具而駕駛罪。原審以被告犯行事證明確，援引刑法第一百八十五條之三
    、第四十二條第二項、罰金罰鍰提高標準條例第二條，判處被告罰金二萬五千元
    ，如易服勞役以三百元折算一日，其認事用法並無違誤之處，量刑亦屬妥適，應
    予維持。被告上訴意旨雖謂其擔任村長並無其他工作，所領取之事務費，僅足夠
    婚喪喜慶之開支，且家中尚有年邁老母及妻女須照養，請求從輕量處等語，惟原
    審量刑既屬妥適而無過重情形，衡諸法之公平性，其上訴為無理由，應予駁回。
據上論斷，應依刑事訴訟法第四百五十五條之一第三項、第三百六十八條，判決如主
文。
本案經檢察官林鈺雄到庭執行職務。
中      華      民      國      九十一      年      五    月    十四    日
                              臺灣桃園地方法院交通法庭
                                  審判長法  官  周政達
                                        法  官  簡婉倫
                                        法  官  林曉芳
右正本證明與原本無異。
不得上訴。
                                        書記官  巫孟蓉
中      華      民      國     九十一       年      五    月   二十     日
